【裁判字號】    98,易,152
【裁判日期】    980729
【裁判案由】    竊盜
【裁判全文】
臺灣新竹地方法院刑事判決               98年度易字第152號
公  訴  人  臺灣新竹地方法院檢察署檢察官
被      告  甲○○
上列被告因竊盜案件，經檢察官提起公訴（98年度偵字第3808號
），因被告於準備程序自白犯罪，本院裁定改依簡式程序審理，
判決如下：
    主  文
甲○○犯踰越牆垣、安全設備竊盜未遂罪，處有期徒刑伍月，如
易科罰金，以新台幣壹仟元折算壹日。
    事  實
一、甲○○於民國98年5 月11日2 時10分許行經位於新竹市○○
    街7 號之南瓜田幼稚園，見該幼稚園外圍圍牆大門並未上鎖
    ，竟基於意圖為自己不法所有之竊盜犯意，徒手推開圍牆大
    門，進入後繞往南瓜田幼稚園後方之廚房，再徒手推開南瓜
    田幼稚園廚房之窗戶安全設備，自該窗戶安全設備翻越爬入
    廚房，蒐尋廚房內可資竊取之物未著後，即走出廚房至幼稚
    園教室區域，徒手扳開教室上鎖之防盜氣密窗安全設備，踰
    越該防盜窗安全設備爬入屋內後，前往與教室相連之南瓜田
    幼稚園辦公室，打開南瓜田幼稚園總務乙○○之辦公桌抽屜
    ，翻動取出乙○○所持有之備用鑰匙1 串，欲以之嘗試打開
    其他房間或抽屜俾能竊取園內財物，惟因觸動警報裝置，甲
    ○○一時心慌，即自上開氣密窗處爬出，且將該鑰匙1 串棄
    置在園內垃圾堆旁邊，並自南瓜田幼稚園後方區域之圍牆跳
    出，暫時躲在圍牆外觀察動靜，嗣警報器警鈴聲停止後，甲
    ○○復接續上開為自己不法所有之竊盜犯意，翻越南瓜田幼
    稚園圍牆入內欲伺機行竊，適附近鄰居蔡矩松目睹甲○○踰
    越牆垣竊盜等情景，乃報警前來處理，司法警察即於甲○○
    未及竊得任何財物前，於南瓜田幼稚園後方圍牆內當場將甲
    ○○逮捕，並於上開地點扣得上開鑰匙1 串，另於南瓜田幼
    稚園廚房內則採得甲○○吸食後之菸蒂1 枚，而查獲上情。
二、案經新竹市警察局第一分局報請臺灣新竹地方法院檢察署檢
    察官偵查起訴。
    理  由
一、本件被告甲○○所犯為死刑、無期徒刑或最輕本刑為3 年以
    上有期徒刑以外之罪，其於準備程序中就被訴事實為有罪之
    陳述，本院告知簡式審判程序之旨，並聽取公訴人之意見後
    ，依刑事訴訟法第273 條之1 第1 項規定，裁定改依簡式審
    判程序審理，合先敘明。
二、上開犯罪事實，業據被告於本院審理中坦承不諱，核與證人
    蔡矩松於警詢中證述：伊聽到警報器聲響後出來查看，看到
    疑似被告之男子自幼稚園圍牆跳出來，警報器聲響停止後又
    看到該男子跳進去等語，證人乙○○於警詢、偵查證稱：幼
    稚園廚房發現一枚使用過丟棄的菸蒂，辦公室抽屜有被翻動
    ，抽屜內有1 串備用鑰匙後來發現被丟棄在垃圾袋旁等語相
    符，且司法警察於廚房採獲之上開菸蒂，經採集送驗後，其
    上殘留唾液之DNA-STR 與自被告口腔內採集之唾液相符，有
    內政部警政署刑事警察局98年6 月5 日刑醫字第0980066117
    號鑑驗書1 份在卷可證，此外，並有現場照片8 幀在卷可稽
    ，被告上開自白乃與事實相符，堪信為真實；另檢察官雖認
    被告業已竊得南瓜田幼稚園備用鑰匙1 串，而認被告應屬竊
    盜罪之既遂犯，然查：被告進入南瓜田幼稚園之目的係為竊
    取可供變賣或可供使用具有財產價值之財物，並非單純為竊
    取鑰匙，業據被告於本院審理中陳明在卷，核與一般偷竊常
    情相符，復觀以本案司法警察到場時，係於南瓜田幼稚園垃
    圾袋旁扣得上開鑰匙1 串，益顯被告自幼稚園辦公室抽屜取
    出該鑰匙，係為了嘗試開啟園內其他房間、抽屜竊取財物之
    用，對於該串鑰匙並無為自己不法所有之意圖，亦無意破壞
    幼稚園對該鑰匙之支配持有關係，則被告於進入幼稚園內著
    手竊盜後，並未竊得財物成功，應可認定，檢察官上開所認
    ，尚有誤會。綜上，被告踰越牆垣、安全設備竊盜未遂犯行
    ，事證明確，堪予認定。
三、核被告上開犯行，係犯刑法第321 條第1 項第2 款、第2 項
    之踰越牆垣、安全設備竊盜未遂罪。檢察官認被告係觸犯刑
    法第321 條第1 項第2 款之踰越牆垣、安全設備竊盜罪，乃
    有未恰，理由如上，併此敘明；被告於上開時、地踰越南瓜
    田幼稚園之廚房窗戶、教室氣密窗等安全設備竊盜後，於警
    鈴聲響起後離開現場，嗣警鈴聲停止後復踰越牆垣進入園內
    偷竊，時間緊接，行為緊接，應屬接續犯，而為單純1 罪；
    被告係未遂犯，爰依刑法第25條第2 項減輕其刑；爰審酌被
    告前於93年間曾因竊盜案件，經本院以93年度易字第454 號
    判決判處有期徒刑2 月，緩刑2 年，於94年1 月20日判決確
    定，迄今未經撤銷緩刑；另於94年間因竊盜案件，經本院以
    94 年 度竹簡字第646 號判決判處拘役59日確定，有臺灣高
    等法院被告前案紀錄表在卷可稽（均未構成累犯），本次仍
    不知以己力謀取財物，恣意犯罪，於夜間踰越牆垣、安全設
    備侵入幼稚園竊盜，危險性甚高，初於警詢、偵查中否認犯
    罪，本不宜寬恕，然念其於本院審理中業已坦承犯行，態度
    良好，尚未竊得物品即被查獲等一切情狀，量處如主文所示
    之刑，並諭知易科罰金之折算標準。
據上論斷，應依刑事訴訟法第273 條之1 第1 項、第299 條第1
項前段，刑法第321 條第1 項第2 款、第2 項、第25條第2 項，
第41條第1 項前段，刑法施行法第1 條之1 ，判決如主文。
中    華    民    國    98    年    7     月    29    日
                    刑事第二庭  法  官  蔡川富
以上正本證明與原本無異。
如不服本判決應於收受本判決後10日內向本院提出上訴書狀，上
訴書狀應敘述具體理由。上訴書狀未敘述上訴理由者，應於上訴
期間屆滿後20日內補提理由書狀於本院 (均須按他造當事人之人
數附繕本)「 切勿逕送上級法院」。
中    華    民    國    98    年    7     月    29    日
                                書記官  朱苑禎
附錄本案論罪科刑法條全文：
中華民國刑法第321條
（加重竊盜罪）
犯竊盜罪而有左列情形之一者，處6 月以上、5 年以下有期徒刑
：
一  於夜間侵入住宅或有人居住之建築物、船艦或隱匿其內而犯
    之者。
二  毀越門扇、牆垣或其他安全設備而犯之者。
三  攜帶兇器而犯之者。
四  結夥三人以上而犯之者。
五  乘火災、水災或其他災害之際而犯之者。
六  在車站或埠頭而犯之者。
前項之未遂犯罰之。


司法院資訊處製作；財團法人民間司法改革基金會備份。
